臺灣基隆地方法院民事裁定  
111年度補字第54號
原      告  謝天榮  
            吳水勝  
            蔡游素英
            簡  雪  
            陳林阿魚
            吳黃娥  
            余漢宏  
            胡  月  
            胡宏毅  
共      同  朱家弘律師
訴訟代理人  
被      告  陳孝達  

            吳志榮  
            吳志誠  
            高嘉誠  
            周德琴  
            周碩邦  
            周新學  
            薛文媛  
            薛淑妃  
            周逸文  
            游德榮  
            邱創富  
            邱語萱  
            蔡游坤  
            林維佐  
            臺灣土地銀行股份有限公司

上  一  人  謝娟娟  
法定代理人
上列當事人間請求分割共有物事件，本院裁定如下：
    主  文
本件訴訟標的之價額核定為新臺幣參佰肆拾貳萬肆仟捌佰壹拾元
。
原告至遲應於前開核定訴訟標的價額之裁定確定後七日內，向本
院補繳第一審裁判費新臺幣參萬肆仟玖佰伍拾柒元。如逾期未補
繳，即以裁定駁回其訴。
    理  由
一、按訴訟標的之價額，由法院核定。核定訴訟標的之價額，以
    起訴時之交易價額為準。民事訴訟法第77條之1第1項、第2
    項前段分別定有明文。又按共有物或公同共有物分割之訴，
    其訴訟標的之價額，以原告因分割所受利益之客觀價額為準
    （司法院32年院字第2500號解釋參照）。
二、原告起訴主張坐落新北市○○區○○○○段○○○○○段000000地號土
    地為兩造共有，請求裁判分割，其訴訟標的價額應以原告因
    分割所受利益之價額為準，並依原告之應有部分（謝天榮97
    90分之60、吳水勝9790分之221、蔡游素英9790分之261、簡
    雪9790分之271、陳林阿魚9790分之271、吳黃娥9790分之26
    1、余漢宏0000000分之60158、胡月9790分之65、胡宏毅900
    0分之270）計算，核定為新臺幣（下同）3,424,810元（計
    算式：土地面積979平方公尺×上開土地民國111年1月公告現
    值每平方公尺15,300元×原告應有部分，①979×15,300×1410/
    9790＋②979×15,300×60158/0000000＋③979×15,300×270/9000＝
    3,424,810元，元以下四捨五入）。　
三、按因財產權而起訴，其訴訟標的之金額或價額在十萬元以下
    部分，徵收一千元；逾十萬元至一百萬元部分，每萬元徵收
    一百元；逾一百萬元至一千萬元部分，每萬元徵收九十元；
    逾一千萬元至一億元部分，每萬元徵收八十元；逾一億元至
    十億元部分，每萬元徵收七十元；逾十億元部分，每萬元徵
    收六十元；其畸零之數不滿萬元者，以萬元計算，民事訴訟
    法第77條之13定有明文。又依「臺灣高等法院民事訴訟、非
    訟事件、強制執行費用提高徵收數額標準」規定，訴訟標的
    之金額或價額逾十萬元部分，加徵原定數額十分之一。本件
    訴訟標的之價額為3,424,810元，應徵收第一審裁判費34,95
    7元。
四、當事人對於本院核定訴訟標的價額之裁定，得於10日內抗告
    ，故原告至遲應於本院前開核定訴訟標的價額之裁定確定後
    7日內，向本院補繳第一審裁判費34,957元，如逾期未補繳
    ，即以裁定駁回其訴。
五、依民事訴訟法第77條之1、第249條第1項但書規定，裁定如
    主文。
中　　華　　民　　國　　111 　年　　1 　　月　　13　　日
                  民事庭法　官　陳湘琳
以上正本係照原本作成。                                  
如不服本裁定關於核定訴訟標的價額部分，應於送達後10日內向
本院提出抗告狀，並繳納抗告費新臺幣1,000元；其餘關於命補
繳裁判費部分，不得抗告。
中　　華　　民　　國　　111 　年　　1 　　月　　13　　日
                        書記官　林亭如